ANA DANIELA SANCHEZ ARREDONDO

INGENIERO MECATRÓNICO



(33) 11 75 64 41



anaarr.sanchez@gmail.com



SOBRE MÍ

Ingeniero Mecatrónica con experiencia en la rama Electrónica-Manufactura, con experiencia en manejo de personal, coordinadora de turnos, mejora continua. Apasionada de la tecnología y desarrollo web (HTML,CSS,ARDUINO POO), actualmente me estoy preparando en el área de desarrolladora web en GENERATION MXN

EDUCACIÓN

Lic. Ingenieria Mecatrónica IEST, ANÁHUAC

2012 - 2018

GENERATION MEXICO

BootCamp Java Web Developer Jr. Sept 2023 - Actualidad

HABILIDADES BLANDAS

- Pensamiento crítico
- Adaptabilidad
- Negociación
- · Observación al detalle
- Mentalidad de Crecimiento

HABILIDADES TECNICAS

- Figma
- Metodologia Agil y Scrum
- Trello
- · Excel Intermedio
- · Git
- GitHub

IDIOMAS

- Inglés nivel intermedio B2
- Alemán A2

CERTIFICACIONES

ASOCIACION DE ROBOTICA APLICADA Y CIENCIAS DE LA TECNOLOGIA Certificado de Robotica Aplicada -Nivel Basico - Nivel intermedio Jul 2023 - Agost 2023 Sept 2023 - Oct 2023

EXPERIENCIA

Jul 2023 -Actualidad

DESARROLLADORA WEB

SOLUCIONES INTEGRALES AMR

- · Maquetación de pagina en FIGMA
- Trabajo con distintas bases de datos y contextos (backend y frontend)

TÉCNICO EN PROCESOS

Nov 2022 – Jul 2023

FLEXTRONICS

- Reacondicionamiento del 80% de tarjetas electrónicas falladas para su venta.
- Análisis de datos de pruebas para la toma de decisión.
- Guiar al cliente e interpretar los procesos de manufactura del área de reparación.
- Coordinadora de Turno Vespertino.

ING. JR. PLANEACIÓN DE MANTENIMIENTO

ELITE

Oct 2019 -May 2021

- Elaboración de reporte de estatus de productividad y planes para mantenimiento por orden de especialidad y máquina.
- Ensamblaje de máquinas papeleras para plan de mantenimiento correctivo.
- Manejo de software SAP para la creación y cierre de órdenes trabajo, cierres de tiempo extra de trabajadores.